臺灣花蓮地方法院民事裁定
110年度消債更字第64號
聲  請  人  陳宏旻  
即債務人                      
代  理  人  王泰翔律師(法扶律師)
上列聲請人因消費者債務清理事件聲請更生，本院裁定如下：
    主  文
債務人陳宏旻自民國110年3月3日下午4時起開始更生程序，並
命司法事務官進行本件更生程序。
    理  由
一、聲請意旨略以：聲請人積欠無擔保或無優先權債權人之債務
　　總額約計新臺幣（下同）982,747元，前經調解不成立（本院110年度司消債調字第115號），聲請人每月收入約25,500元，支出個人必要生活費用及扶養父親費用共21,600元，名下無較具價值之財產，而有不能清償債務情事。且聲請人無擔保或無優先權之債務總額未逾1,200萬元，復未經法院裁定開始清算程序或宣告破產等情，爰依法聲請更生等語。
二、按債務人不能清償債務或有不能清償之虞者，得依本條例所
    定更生程序，清理其債務。債務人無擔保或無優先權之債務
    總額未逾新臺幣1,200萬元者，於法院裁定開始清算程序或
    宣告破產前，得向法院聲請更生。債務人對於金融機構負債
    務者，在聲請更生或清算前，應向最大債權金融機構請求協
    商債務清償方案，或向其住、居所地之法院或鄉、鎮、市、
    區調解委員會聲請債務清理之調解。協商或調解成立者，債
    務人不得聲請更生或清算，但因不可歸責於己之事由，致履
    行有困難者，不在此限，消費者債務清理條例（下稱消債條
    例）第3條、第42條第1項、第151條第1、7項定有明文。
三、經查：
 ㈠聲請人主張其有不能清償債務情事，提出戶籍謄本、員工職務
   證明書、財產及收入狀況說明書、債權人清冊、財團法人金
   融聯合徵信中心查詢當事人綜合信用報告回覆書、全國財產
   總歸戶財產查詢清單、108年度綜合所得稅各類所得資料清單
   、調解不成立證明書等件為證。債權人亦提出聲請人欠款資
   料附卷為憑。
 ㈡聲請人主張其每月所得約25,500元，支出個人必要生活費用及
   扶養父母費用共21,600元。按債務人必要生活費用，以最近
   一年衛生福利部或直轄市政府所公告當地區每人每月最低生
   活費一點二倍定之。消債條例第64條之2第1項定有明文。則
   依衛生福利部公告110年度臺灣省平均每人每月最低生活費用
   13,288元計算後為15,946元，兼衡聲請人之年齡、身份、健
   康情形（無特別傷病）等情，而聲請人聲請更生，本應撙節
   度日，若無其他特殊並必要之額外支出，並提出相當證明，
   則當應以上開最低生活費之基本標準，核算其每月必要生活
   支出費用，應為適當。據此，姑不論其父親有無符合受扶養
   之要件，聲請人每月收入扣除其個人必要生活費用15,946元
   ，剩餘9,554元，對照前述欠款數額，堪認已有不能清償債務
   情事。
 ㈢復聲請人無擔保或無優先權之債務總額未逾1,200萬元，未經
   法院裁定開始清算程序或宣告破產，另依卷內資料無消債條
   例第6條第3項、第8條或第46條各款所定駁回更生聲請之事由
   存在，則其聲請更生，並無不合，應予准許。
四、再者，法院開始更生程序之裁定，應載明其年、月、日、時
    ，並即時發生效力。法院裁定開始更生或清算程序後，得命
    司法事務官進行更生或清算程序，必要時得選任律師、會計
    師或其他適當之自然人或法人一人為監督人或管理人，消債
    條例第16條第1項分別定有明文。本件聲請更生，既已准許
    而即時生效，並命司法事務官進行更生程序。
五、從而，本件聲請為有理由，裁定如主文。
中　　華　　民　　國　　111 　年　　3 　　月　　3 　　日
                  民事第一庭  法　官  范坤棠　
以上正本係照原本作成。
本裁定不得抗告。
中　　華　　民　　國　　111 　年　　3 　　月　　3 　　日
                              書記官  徐大鴻